【裁判字號】    94,訴,3528
【裁判日期】    950303
【裁判案由】    強盜等
【裁判全文】
臺灣高雄地方法院刑事判決              94年度訴字第3528號
公  訴  人  臺灣高雄地方法院檢察署檢察官
被      告  丑○○
                    現羈押於臺灣高雄看守所
指定辯護人  陳文卿律師
上列被告因強盜等案件，經檢察官提起公訴（94年度偵字第1583
6 號），本院判決如下：
    主  文
丑○○幫助犯詐欺取財罪，累犯，處有期徒刑伍月；又連續犯攜
帶兇器強盜罪，累犯，處有期徒刑玖年陸月，扣案之開山刀壹把
（含刀套壹只）沒收。應執行有期徒刑玖年拾月，扣案之開山刀
壹把（含刀套壹只）沒收。
    事  實
一、丑○○前因恐嚇案件，經本院以91年度訴字第1624號判決，
    判處有期徒刑7 月確定，於民國92年5 月12日執行完畢，又
    因毀損案件，經臺灣高等法院高雄分院以92年度上易字第16
    03號判決，判處有期徒刑3 月確定，於93年8 月4 日執行完
    畢。
二、丑○○應知他人取得第三人金融機構之帳戶係為掩飾渠等不
    法行徑，避免有偵查犯罪權限之執法人員循線查緝，以確保
    犯罪所得之不法利益，並掩人耳目，且其在客觀上亦可預見
    一般取得他人金融帳戶使用之行徑，常與財產犯罪所需有密
    切之關聯，竟以縱有人持其帳戶作為詐騙犯罪工具亦不違背
    其本意之幫助犯意，於92年12月10日（即丑○○補辦下述帳
    戶存摺、提款卡之日期）至同年12月27日間之某日，將其所
    有之中華郵政股份有限公司高雄大社郵局（下稱大社郵局）
    帳號：00000000000000號帳戶，交與某年籍、姓名不詳之成
    年男子使用。而取得丑○○上開帳戶之人，基於意圖為自己
    不法所有之犯意，於92年12月27日上午11時許，去電與寅○○向其謊稱有健保局退費之掛號信未領，並要求其撥打電話
    與健保局人員聯絡，寅○○遂依指示聯絡上自稱健保局之人
    員，而該人即向寅○○佯稱得至提款機操作領取退費，致寅
    ○○陷於錯誤，於同日下午1 時許，依指示前往某提款機為
    操作，因而將其帳戶內之新臺幣（下同）9 萬9815元，匯入
    丑○○前開大社郵局帳戶內，並另將其帳戶內之2 萬7829元
    ，匯入張瓊文（由檢察官另案偵結）之帳戶中。嗣上開為詐
    騙之人旋將前開款項領走，致寅○○受有損害。
三、丑○○另基於意圖為自己不法所有之概括犯意，連續於如附
    表所示之時間，至如附表所示地點之商家，持其所有、客觀
    上足供為兇器使用之開山刀1 把（附表編號1 至8 部分）或
    未扣案之不明刀械1 把（附表編號9 部分），以如附表所示
    之方式，對商家內如附表所示之店員分別施以脅迫，至使不
    能抗拒，而將如附表所示之財物交付與丑○○。
四、丑○○復基於意圖為自己不法所有之犯意，於94年7 月1 日
    上午6 時許前，持客觀上足供為兇器使用之金屬扳手1 把（
    未扣案），在高雄市○○區○○路路旁，竊取高鳳英所有之
    車牌號碼7877-JM 號車牌2 面，並將之換裝於其不知情之前
    妻羅培綺所有之車牌號碼4459-MB 號自用小客車上，而駕駛
    至如附表編號7 、8 所示地點強盜財物，以避免遭人記下車
    牌號碼而知悉其強盜該2 家超商。嗣經警於94年7 月10日上
    午11時許，循線在高雄市○○區○○路151 巷73號4 樓查獲
    丑○○，並扣得其持以強盜如附表編號1 至8 所示商家使用
    之開山刀1 把（含刀套1 只）、強盜如附表編號7 所示超商
    所得之電話卡3 張（已發還蘇薇雅），及與本案無關之黑色
    口罩1 個、藍色牛仔7 分褲1 件，並帶同警員至高雄市楠梓
    區○○○路附近工地尋獲車牌號碼7877-JM 號車牌1 面（已
    發還高鳳英），因而知悉上情。
五、案經苗栗縣政府警察局通宵分局報請臺灣苗栗地方法院檢察
    署呈請臺灣高等法院檢察署令轉臺灣高雄地方法院檢察署檢
    察官偵查，及高雄市政府警察局左營分局、楠梓分局移送臺
    灣高雄地方法院檢察署檢察官偵查起訴。
    理  由
壹、程序方面
一、按被告以外之人於審判外之言詞或書面陳述，除法律有規定
    者外，不得作為證據，刑事訴訟法第159 條第1 項定有明文
    。又被告以外之人於審判外之陳述，雖不符前4 條之規定，
    而經當事人於審判程序同意作為證據，法院審酌該言詞陳述
    或書面陳述作成時之情況，認為適當者，亦得為證據。當事
    人、代理人或辯護人於法院調查證據時，知有第159 條第1
    項不得為證據之情形，而未於言詞辯論終結前聲明異議者，
    視為有前項之同意，刑事訴訟法第159 條之5 亦定有明文。
    本件被害人丁○○、王智凱、戊○○、壬○○、庚○○、蘇
    薇雅、卯○○、高鳳英、寅○○、丙○○、證人辛○○、羅
    培綺於警詢中之陳述，為被告以外之人於審判外之言詞陳述
    ，而卷附之蘇薇雅、高鳳英所出具之贓物認領保管單、內政
    部警政署刑事警察局94年7 月29日刑紋字第0940103120號鑑
    驗書，則係被告以外之人於審判外之書面陳述，而公訴人、
    被告丑○○及其辯護人，就上開言詞及書面陳述，未於本院
    審理過程中聲明異議，本院並審酌前開言詞及書面陳述作成
    時之情況均屬正常，且與本案相關之待證事實具有關連性，
    認適當作為證據，依前開刑事訴訟法第159 條之5 之規定，
    認上開陳述均具有證據能力。
二、次按，被告以外之人於偵查中向檢察官所為之陳述，除顯有
    不可信之情況者外，得為證據，刑事訴訟法第159 條之1 第
    2 項定有明文。本件證人丁○○、王智凱、壬○○、庚○○
    、辛○○於檢察官偵查中所為之證述內容，業經渠等具結擔
    保其證詞之真實性，且經本院提示後，公訴人、被告及其辯
    護人對其證據能力不爭執，是並無顯有不可信之情況，且與
    本案相關之待證事實具有關連性，自應具有證據能力。
貳、實體方面
一、訊據被告對於前開犯罪事實欄三中如附表編號1 至8 所示之
    強盜犯行及犯罪事實欄四所示之竊盜犯罪事實均坦承不諱，
    核與被害人丁○○（見警2 卷第14至16頁）、王智凱（見偵
    1 卷第182 、183 頁）、戊○○（見偵1 卷第186 、187 頁
    ）、壬○○（見警1 卷第14至18頁）、庚○○（見偵1 卷第
    18 4、185 頁）、蘇薇雅（見偵1 卷第180 、181 頁）、卯
    ○○（見警1 卷第19至21頁）、高鳳英（見偵1 卷第228 至
    230 頁）、證人即如附表編號1 所示超商之負責人辛○○（
    見警1 卷第12、13頁）、羅培綺（見警1 卷第22、23頁）於
    警詢中之陳述情節，及被害人丁○○（見偵1 卷第162 、16
    3 頁）、王智凱（見偵1 卷第212 頁）、壬○○（見偵1 卷
    第99頁）、庚○○（見偵1 卷第207 、208 頁）、證人辛○○（見偵1 卷第97、98頁）於偵訊中之證述內容相符，並有
    蘇薇雅（見偵1 卷第194 頁）、高鳳英（見偵1 卷第231 頁
    ）出具之贓物認領保管單、內政部警政署刑事警察局94年7
    月29日刑紋字第0940103120號鑑驗書（在如附表編號8 所示
    之超商內，採獲被告指紋）、監視錄影光碟1 片（關於附表
    編號1 所示犯行部分）在卷可稽，及開山刀1 把（含刀套1
    只）扣案足憑，則被告前開自白顯與事實相符，堪以採信。
    被告此等犯行，事證明確，洵堪認定。
二、另訊據被告矢口否認有何犯罪事實欄二所示之幫助詐欺取財
    犯行，辯稱：伊前揭帳戶之存摺及提款卡均已遺失，而提款
    卡之密碼伊則與提款卡放在一起，伊並未將伊大社郵局之帳
    戶交與他人作為不法使用云云。經查，此部分犯罪事實，業
    據被害人寅○○於警詢中指述綦詳（見偵2 卷第10頁），並
    有被害人匯款之自動櫃員機交易明細表（見偵2 卷第20頁）
    、被告前開大社郵局帳戶之開戶資料、交易明細表（見偵2
    卷第48至53頁）在卷可稽，則被害人於上開時、地遭詐騙而
    將款項匯入被告及張瓊文帳戶內之事實，堪以認定。而關於
    被告有無交付其前開帳戶及是否有幫助詐欺取財之犯意乙節
    ，雖被告以前詞置辯，惟被告曾於偵訊中供述：伊所有之前
    開帳戶，已經很久沒有使用，係於被害人遭詐騙前不久之92
    年12月10日，方去辦理補發其上開帳戶之存摺、提款卡，之
    後伊發現該帳戶之存摺、提款卡遺失，並未去辦理掛失，亦
    未作何其他處理云云（見偵1 卷第170 、171 、211 頁），
    則被告既係於許久未曾使用前開大社郵局帳戶後，方突然去
    申請補發該帳戶之存摺、提款卡，顯然其係因有特定之使用
    目的，才會有上揭申請補發之行為，準此，其於發現該帳戶
    之存摺、提款卡遺失後，卻未有任何補救措施，是其所辯稱
    之行止，實與常理未合，已難遽以採信；再參以就自行詐騙
    之人角度觀之，渠等既知利用他人帳戶掩飾犯罪所得，當知
    社會上一般正常之人如帳戶之存摺、提款卡及密碼遭竊或遺
    失，為防止拾得或竊取之人盜領其存款或作為不法之用途而
    徒增訟累，必於發現後立即報警或向金融機構辦理掛失止付
    ，在此情形下，如仍以該帳戶作為犯罪工具，則在渠等向他
    人詐騙，並誘使被害人將款項匯入該帳戶後，甘冒犯罪後遭
    起訴、處罰之風險，卻只能平白無故替原帳戶所有人匯入金
    錢，或使該帳戶遭列為警示帳戶而無法提領犯罪所得，以得
    償其犯罪之目的，是以行詐騙之人若非確定該帳戶所有人不
    會立即報警或掛失止付，以確定渠等能自由使用該帳戶提款
    、轉帳，當不至於以該帳戶從事犯罪。復衡以被害人於匯入
    款項至被告上開帳戶後，隨即於當日遭致領取（此有被告前
    開帳戶交易明細表可證），更足見該等行詐騙之人於向被害
    人詐騙時，確有把握該帳戶不會被帳戶所有人掛失止付，而
    此等確信，在該帳戶係拾得或竊得之情形，實無可能發生，
    是被告前開所辯顯係事後卸責之詞，實不足採。又金融存款
    帳戶事關存戶個人財產權益之保障，除非本人或與本人關係
    親密者，一般人均有妥為保管防阻他人任意使用之認識，難
    認有自由流通之理由，縱使在特殊情況下，偶有交付他人使
    用之需，亦必深入瞭解用途後，再行提供使用，方符常情，
    若存款帳戶落入不明人士手中，極易被利用為與財產有關之
    犯罪工具，此為吾人一般生活認識所易於體察之常識，如有
    犯罪之意圖者，徵求他人提供帳戶，客觀上亦可預見其目的
    在供作不法所取得金錢之存入後再行領出使用，以避免身分
    曝光，防止追查，此為一般人本於一般之認知能力均甚易領
    會，而以被告於本院審理中均能應答自如之情狀，其智識能
    力當未遜一般常人，故被告任意將其前開帳戶交與他人使用
    ，其有幫助詐欺之未必故意甚明。綜上所述，被告此部分犯
    行事證明確，已堪認定。
三、訊據被告亦矢口否認有何犯罪事實欄三中如附表編號9 所示
    之強盜犯行，辯稱：伊雖曾於警詢及偵訊中自承有為此一強
    盜犯行，然此係因為當初左營分局將伊借提出去時，伊已經
    有承認1 件在左營區之強盜案，而員警要求伊再幫忙承認1
    件，伊因為想說伊已經有遭查獲多起強盜案，不差這1 件，
    才會承認有為此部分之強盜犯行云云。經查，此部分犯罪事
    實，業據被告於警詢中供述：伊於遭查獲前2 天之清晨，駕
    駛1 部出租之自用小客車，停放於仁武鄉○○路236 號「太
    陽超商」出門三角窗右手邊約20公尺處，隨後以步行方式進
    入該超商，並戴上半罩式安全帽及口罩，取出預藏之刀械，
    站在超商櫃台，用刀指向店員要求其將錢拿出來，該店員就
    從收銀機內拿出錢交給伊，伊拿到錢後就跑步到停車處開車
    逃逸等語（見警2 卷第7 至10頁），及於偵訊中陳述：伊於
    94年7 月上旬某日4 時至6 時許，駕駛向車行租用之自用小
    客車，將車停在「太陽超商」隔壁的巷子，嗣戴安全帽和口
    罩進入超商內，拿刀指著店內之男店員，叫其將錢拿出來，
    拿到錢之後，伊即離去該處，未在該超商內取得其他物品，
    之後伊並將作案使用之刀子丟棄等語（見偵1 卷第204 、20
    5 頁），核與被害人丙○○於警詢中陳述：於94年7 月8 日
    凌晨4 時50分許，伊所服務之太陽超商遭搶，當時伊站在櫃
    檯內，有1 名男子持刀指向伊，要求伊將錢拿出來，伊因為
    感到害怕，遂將收銀機打開，將裡面的現金約2800元以塑膠
    袋裝好後，將錢交與該名歹徒等語（見警2 卷第11至13頁）
    ，及於本院審理中證述：案發當時伊站在櫃檯，有1 個戴安
    全帽、口罩之歹徒拿著短刀走進來，要伊將錢交出來，伊感
    到害怕，且因為該歹徒有持刀，使伊無法抵抗，遂將現金
    2000多元交給該名歹徒，又被告當庭戴上口罩經伊辨識結果
    ，因眼神與該名歹徒相同，故被告係案發當時強盜伊之歹徒
    無誤等語（見本院卷第101 至104 頁）相符，並有該超商監
    視錄影光碟之翻拍相片在卷可稽（見警2 卷第19頁），堪以
    認定。雖被告以前詞置辯，然證人即製作被告此部分犯行詢
    問筆錄之員警子○○於本院審理中證述：本件「太陽超商」
    強盜案，是被告於借提詢問中所主動供述，並帶同伊與同事
    至「太陽超商」查證後，方知道有此件強盜案，而因「太陽
    超商」遭強盜後，並未報警處理，故該案未列管，不可能要
    求被告擔起該案等語（見本院卷第105 、106 頁）明確，核
    與被害人於警詢中陳述：因遭強盜之金額不多，所以在詢問
    老闆意見後，就沒有去報案等語（見警2 卷第13頁）相符，
    則此部分強盜案既於發生後未經被害人報案處理，且承辦員
    警係經被告主動告知方知此案，如何會要求被告就此強盜案
    擔罪？至被告於聽聞證人子○○證詞後另辯述：「太陽超商
    」強盜案雖係伊主動帶同警方所查獲，然伊是因為聽聞友人
    說該超商曾發生強盜案，且事後伊亦到現場看過，所以才會
    知道案發地點狀況及有發生強盜案之情形，該案實非伊所為
    云云（見本院第106 頁），惟被告若非有為此部分強盜案，
    何以會僅在知悉有強盜案發生，而並未有員警要求之情狀下
    坦認犯案？實與常情有違，且被告又無法交代其所謂「友人
    」之資料供本院查證，復參以被告於檢察官偵訊中，均坦認
    有為此部分犯行，而其同時對所涉之另起「全家便利超商」
    則予以否認（見偵1 卷第204 頁，此部分不另為無罪之諭知
    ，詳後述），顯見被告此時對於不利於己之事證，尚能知所
    辯解，益徵其上開於警詢及偵訊中之自白為可採，並足證其
    前揭辯詞要屬事後圖飾之詞。綜上，被告前開辯詞，實無可
    採，其此部分犯行罪證明確，堪以認定。
四、按刑法第339 條第1 項之詐欺取財罪，係以施用詐術使人陷
    於錯誤而交付財物為犯罪構成要件，上開為詐騙之人，利用
    被告提供之帳戶，作為指示被害人匯款進入而據以提領詐騙
    款項遂行詐欺犯行之工具，被告提供帳戶要非詐欺取財罪之
    構成要件行為，且被告僅將帳戶交與他人後即未再過問，亦
    無為自己犯罪之意思，其行為僅係對於該犯罪之實行有所助
    益之協助行為。次按，刑法第321 條第1 項第3 款所謂之兇
    器，其種類並無限制，凡客觀上足對人之生命、身體、安全
    構成威脅，具有危險性之兇器均屬之，且祇須犯案時攜帶此
    種具有危險性之兇器為已足，並不以攜帶之初有行兇之意圖
    為必要（最高法院79年臺上字第5253號判例足資參照），被
    告持以為強盜犯行之扣案開山刀、未扣案之不明刀械及持以
    行竊之扳手（未扣案），均屬金屬材質，又該等刀械可用以
    切剖物品，而扳手可用以懸下車牌螺絲、顯有相當長度，自
    均足對人之生命、身體、安全構成威脅，要屬兇器無疑。故
    核被告前開犯罪事實欄二所為，係犯刑法第30條第1 項、第
    339 條第1 項詐欺取財罪之幫助犯；其前開犯罪事欄三所為
    ，均係犯刑法第330 條第1 項（犯強盜罪而有第321 條第1
    項第3 款之情形）之攜帶兇器強盜罪；其前開犯罪事實欄四
    所為，係犯刑法第321 條第1 項第3 款之攜帶兇器竊盜罪。
    被告先後多次攜帶兇器強盜犯行，時間緊接，犯罪構成要件
    相同，顯係基於概括犯意為之，應依連續犯之規定論以一罪
    ，並加重其刑。被告前開連續攜帶兇器強盜犯行與攜帶兇器
    竊盜犯行間，有方法目的之牽連關係，應依刑法第55條規定
    ，從一重之連續攜帶兇器強盜罪處斷。被告所犯上開幫助詐
    欺罪與連續攜帶兇器強盜罪間，犯意各別、行為互殊，觸犯
    構成要件相異之罪名，自應分論併罰。被告有如犯罪事實欄
    一所載之上揭前科紀錄，有臺灣高等法院被告前案紀錄表及
    臺灣高雄地方法院檢察署被告之刑案資料查註紀錄表在卷可
    稽，其受有期徒刑執行完畢，分別於5 年內再犯上開最重本
    刑均為有期徒刑以上罪，均為累犯，應依刑法第47條規定加
    重其刑，並就連續攜帶兇器強盜犯行部分遞加重之。被告上
    開幫助詐欺取財犯行，既係幫助犯，爰依刑法第30條第2 項
    規定，按正犯之刑減輕之，並依法先加後減。爰審酌被告正
    值青壯之年，不知憑一己之力謀生，僅因一時缺錢花用，竟
    以前開方式連續為多起強盜犯行，其犯罪動機及目的均不足
    取，且造成被害人精神及財產上之損害非輕，犯罪情節實屬
    重大，又提供帳戶供實行詐欺犯罪者行騙財物，除造成被害
    人因而受有損失外，並致使國家追訴犯罪困難，容易鼓勵犯
    罪，惟念其犯後坦承大部分犯行，態度尚可，且於強盜過程
    中並未傷及被害人，足見其良心未泯，而其上開犯罪事實欄
    二所示犯行，僅係幫助犯，此部分犯罪情節尚屬輕微，復參
    以本案被害人所受之損失等一切情狀，分別量處如主文所示
    之刑，並定其應執行之刑，以示懲儆。扣案之開山刀1 把（
    含刀套1 只），為被告所有供本件犯罪所用之物，業據其於
    警詢及偵訊中供明在卷，爰依刑法第38條第1 項第2 款之規
    定，併予宣告沒收。至扣案之黑色口罩1 個、藍色牛仔7 分
    褲1 件，查無證據證明與被告上開犯行有何相關，爰不為沒
    收之宣告，附此敘明。
五、公訴意旨另以：被告基於意圖為自己不法所有之犯意，於94
    年5 月15日凌晨3 時40分許，頭戴半罩式安全帽及藍色口罩
    ，在位於高雄市○○區○○街134 號之「全家便利超商」內
    ，持未扣案之水果刀1 把，架住被害人癸○○之脖子，使被
    害人無法抗拒，而將超商內之現金約5700元、線上遊戲點數
    卡共42張交付與被告，因認被告此部分亦涉犯刑法第330 條
    第1 項之攜帶兇器強盜罪嫌。公訴人認被告涉犯此部分攜帶
    兇器強盜罪嫌，係以被害人癸○○之陳述及該超商遭強盜時
    之監視錄影光碟翻拍相片為依據。然訊據被告則堅詞否認有
    為此部分犯行，辯稱：伊未曾到過小港區作案等語。經查，
    依卷附之「全家便利超商」監視錄影光碟翻拍相片（見本院
    卷第73、74頁），可知當日對癸○○強盜之人，係戴安全帽
    及口罩而遮住其臉部，在此情況下，被強盜之人並無直接見
    到為強盜之人臉部全貌之可能，除非該強盜之人有其他易於
    辨識之特徵存在，否則，其指認是否屬實即有加以探求必要
    。被害人癸○○雖於本院審理中證述：被告當庭戴上口罩經
    伊辨識結果，因伊於案發時曾與歹徒近距離正視數秒，記得
    該名歹徒之眼神，而被告之眼神與該名歹徒相似，故被告係
    案發當時強盜伊之歹徒無誤，又該名歹徒身高較伊矮一點云
    云（見本院卷第148 至153 頁），惟經本院當庭勘驗被告與
    被害人癸○○身高之結果，被告身高為176 公分，被害人身
    高則為174 公分（見本院卷第153 頁），被告身高較被害人
    為高，與被害人前開證述內容不同，則被害人指認之正確性
    ，即非無疑；復參以依被告前揭經本院論罪之如附表所示強
    盜犯行，其作案地點均在離其住處較近之屬高雄市北區之楠
    梓區、左營區及鄰近之高雄縣大社鄉、仁武鄉、梓官鄉，而
    此部分遭強盜之「全家便利超商」則位在屬高雄市南區之小
    港區，與被告習慣之作案地點顯有歧異；且被告所犯如附表
    所示之強盜案中，均係持刀指向超商店員或櫃檯實施脅迫，
    以使超商店員將財物交付，然強盜前開「全家便利超商」之
    歹徒則係持刀架住被害人脖子施以強暴以遂其犯行，與被告
    之犯罪手段亦有不同；又上開遭強盜之「全家便利超商」，
    經歹徒取走「線上遊戲點數卡」42張，而觀諸此項財物之特
    性，其僅得作為打玩線上遊戲使用，若欲販售變現花用，則
    須認識有購買該等線上遊戲卡需求之人，方得為之，而被告
    於如附表所示之多起強盜案中，並未曾強取「線上遊戲點數
    卡」此項財物，是其應無打玩該等線上遊戲之習慣，亦無銷
    售該等線上遊戲點數卡之管道，益徵其與強盜前揭「全家便
    利超商」之歹徒有所不同。綜上所述，被告此部分之犯嫌，
    尚無足夠之積極證據使本院產生被告有罪之確切心證，自難
    遽以認定，惟此部分若成立犯罪，依公訴意旨所示，亦與被
    告前開經本院論罪科刑之攜帶兇器強盜之犯行，具有連續犯
    之裁判上一罪關係，爰不另為無罪之諭知，附此敘明。
六、臺灣高雄地方法院檢察署95年度偵緝字第150 號、95年度偵
    字第692 號案件併辦意旨另以：被告明知其於94年5 月25日
    在華南商業銀行楠梓分行開設之存款帳戶，係銀行供其個人
    金融存提款項專用，不得租借予他人使用，以免紊亂金融交
    易秩序，且能預見其提供帳戶予不相識之人使用，可能幫助
    不詳之詐欺犯罪集團掩飾其重大犯罪所得財物，竟基於幫助
    之犯意，將於該銀行所開設之帳號000000000000號帳戶之存
    摺、提款卡、印章、密碼，任由年籍、姓名不詳之男子拿走
    ，並供其等所組之詐騙集團使用。嗣於94年6 月2 日，該詐
    騙集團成員廖瑞賢（由檢察官另行起訴），打電話給己○○
    ，謊稱：「伊為親人，有急用要借錢」為由，要求己○○依
    其指示匯款，己○○因此陷於錯誤，乃分別於同日下午1 時
    及3 時許，匯入5000元、3000元進被告上開帳戶，因認被告
    涉犯刑法第30條第1 項、第339 條第1 項之幫助詐欺取財罪
    嫌，且與本案起訴之被告幫助詐欺取財犯行間，有連續犯之
    裁判上一罪關係，請求予以併案審理等語。經查，併辦意旨
    所指之被告幫助詐欺取財犯行，與前開經本院論罪科刑之被
    告幫助詐欺取財犯行，其二者相距之時間，業已超過1 年5
    月，時間上實難認有所密接，是依此等客觀情狀，已難認定
    併案部分與本案部分，被告有所謂概括犯意可言，且被告於
    本院審理中，復堅詞否認其有上開併案意旨所指之犯行，是
    亦無從以被告之供述，作為其係基於概括犯意為此2 部分幫
    助詐欺取財犯行之證據，因此，前揭併辦意旨所指之犯行，
    即與本案無連續犯之裁判上一罪關係，本院無從併辦，應退
    回檢察官另為處理，併此敘明。
據上論斷，應依刑事訴訟法第299 條第1 項前段，刑法第56條、
、第330 條第1 項、第321 條第1 項第3 款、第30條第1 項、第
339 條第1 項、第55條、第47條、第30條第2 項、第51條第5 款
、第38條第1 項第2 款，罰金罰鍰提高標準條例第1 條前段，判
決如主文。
本案經檢察官乙○○到庭執行職務。
中    華    民    國    95    年    3     月    3     日
                  刑事第五庭    審判長法  官 李嘉興
                                      法  官 楊筑婷
                                      法  官 陳君杰
以上正本證明與原本無異。
如不服本判決，應於判決送達後10日內，向本院提出上訴狀。
中    華    民    國    95    年    3     月    3     日
                                      書記官 陳昱良
附錄本判決論罪之法條：
刑法第321 條第1 項
犯竊盜罪而有左列情形之一者，處6 月以上、5 年以下有期徒刑
：
一  於夜間侵入住宅或有人居住之建築物、船艦或隱匿其內而犯
    之者。
二  毀越門扇、牆垣或其他安全設備而犯之者。
三  攜帶兇器而犯之者。
四  結夥三人以上而犯之者。
五  乘火災、水災或其他災害之際而犯之者。
六  在車站或埠頭而犯之者。
刑法第328 條第1 項
意圖為自己或第三人不法之所有，以強暴、脅迫、藥劑、催眠術
或他法，至使不能抗拒，而取他人之物或使其交付者，為強盜罪
，處5 年以上有期徒刑。
刑法第330 條第1 項
犯強盜罪而有第321 條第1 項各款情形之一者，處7 年以上有期
徒刑。
刑法第339 條第1 項
意圖為自己或第三人不法之所有，以詐術使人將本人或第三人之
物交付者，處5 年以下有期徒刑、拘役或科或併科1000元以下罰
金。
附表：
┌──┬─────┬───────┬───┬─────────┬────┐
│編號│犯罪時間  │犯罪地點      │店員  │方式              │所得財物│
├──┼─────┼───────┼───┼─────────┼────┤
│ 1  │94年6 月9 │高雄市楠梓區楠│林詩涵│駕駛其前妻羅培綺所│現金約  │
│    │日上午5 時│盛街100 號「中│      │有之車牌號碼4459- │7200元  │
│    │許        │日超商」      │      │MB號自用小客車前往│        │
│    │          │              │      │超商，持扣案之開山│        │
│    │          │              │      │刀向前指，脅迫店員│        │
│    │          │              │      │交付財物          │        │
├──┼─────┼───────┼───┼─────────┼────┤
│ 2  │94年6 月19│高雄市左營區文│丁○○│駕駛羅培綺所有之上│現金1750│
│    │日上午5 時│學路245號「OM │      │開自用小客車至超商│元      │
│    │許        │超商」        │      │，進入店內，持扣案│        │
│    │          │              │      │之開山刀指向店員，│        │
│    │          │              │      │脅迫店員交付財物  │        │
├──┼─────┼───────┼───┼─────────┼────┤
│ 3  │94年6 月20│高雄縣大社鄉中│甲○○│駕駛羅培綺所有之上│現金約  │
│    │日或21日上│山路197號「巨 │      │開自小客車前往超商│6000元、│
│    │午5 時55分│蛋超商」      │      │，進入店內，持扣案│行動電話│
│    │許        │              │      │之開山刀指向店員，│預付卡51│
│    │          │              │      │脅迫店員交付財物  │張      │
├──┼─────┼───────┼───┼─────────┼────┤
│ 4  │94年6 月23│高雄市楠梓區旗│壬○○│駕駛羅培綺所有之上│現金約  │
│    │日上午5 時│楠路86號「中日│      │開自用小客車（未懸│19000元 │
│    │26分許    │超商」        │      │掛車牌）前往超商，│        │
│    │          │              │      │進入店內，持扣案之│        │
│    │          │              │      │開山刀指向櫃檯，脅│        │
│    │          │              │      │迫店員交付財物    │        │
├──┼─────┼───────┼───┼─────────┼────┤
│ 5  │94年6 月25│高雄市楠梓區常│戊○○│駕駛羅培綺所有之上│現金4620│
│    │日上午4 時│德路315號「幸 │      │開自小客車前往彩卷│元、彩券│
│    │30分許    │運星彩卷行」  │      │行，進入店內，持扣│18張    │
│    │          │              │      │案之開山刀指向店員│        │
│    │          │              │      │，脅迫店員交付財物│        │
├──┼─────┼───────┼───┼─────────┼────┤
│ 6  │94年6 月27│高雄縣大社鄉翠│庚○○│駕駛羅培綺所有之上│現金約  │
│    │日上午5 時│屏村中山路451 │      │開自用小客車前往超│9000元  │
│    │10分許    │號「富而樂超商│      │商，進入店內，持扣│        │
│    │          │」            │      │案之開山刀指向店員│        │
│    │          │              │      │，脅迫店員交付財物│        │
├──┼─────┼───────┼───┼─────────┼────┤
│ 7  │94年7 月1 │高雄縣梓官鄉嘉│蘇薇雅│駕駛羅培綺所有之上│現金約70│
│    │日上午6 時│展路370號「溫 │      │開自用小客車（懸掛│00元、預│
│    │許        │馨超商」      │      │竊得之7877-JM 號車│付卡8 張│
│    │          │              │      │牌）前往超商，進入│、電話卡│
│    │          │              │      │店內，持扣案之開山│5 張    │
│    │          │              │      │刀指向店員，脅迫店│        │
│    │          │              │      │員交付財物        │        │
├──┼─────┼───────┼───┼─────────┼────┤
│ 8  │94年7 月1 │高雄市楠梓區德│卯○○│駕駛羅培綺所有之上│現金約  │
│    │日上午6 時│民路645號「中 │      │開自用小客車（懸掛│2000元、│
│    │22分許    │日超商」      │      │前開竊得之車牌）前│香煙、易│
│    │          │              │      │往超商，進入店內，│付卡、代│
│    │          │              │      │持扣案之開山刀指向│幣      │
│    │          │              │      │店員，脅迫店員交付│        │
│    │          │              │      │財物              │        │
├──┼─────┼───────┼───┼─────────┼────┤
│ 9  │94年7 月8 │高雄縣仁武鄉澄│丙○○│駕駛租用之不詳車號│現金約  │
│    │日上午4 時│仁路236號「太 │      │汽車前往超商，進入│2800元  │
│    │50分許    │陽超商」      │      │店內，持刀（未扣案│        │
│    │          │              │      │）指向店員，脅迫店│        │
│    │          │              │      │員交付財物        │        │
└──┴─────┴───────┴───┴─────────┴────┘


司法院資訊處製作；財團法人民間司法改革基金會備份。
